臺灣板橋地方法院刑事判決　　　　　　　　　　　　九十一年度易字第一五六一號
　　公　訴　人　臺灣板橋地方法院檢察署檢察官
　　被　　　告　甲○○
右列被告因違反毒品危害防制條例案件，經檢察官提起公訴（九十一年度毒偵字第一
五七四號），本院判決如左：
    主  文
甲○○施用第二級毒品，累犯，處有期徒刑柒月。
    事  實
一、甲○○曾因違反麻醉藥品管理條例等案件，經臺灣高等法院臺南分院以八十三年
    度聲字第六一一號裁定應執行有期徒刑一年二月確定，於民國八十八年十一月十
    五日假釋出監，已於八十九年三月三日縮刑後假釋期滿，以已執行論；又因施用
    毒品，經台灣台北地方法院以八十八年度毒聲字第三五五號裁定送觀察、勒戒後
    ，認無繼續施用毒品之傾向，由台灣台北地方法院檢察署檢察官於八十八年二月
    二十六日以八十八年度偵字第三九八二號處分不起訴確定；復因施用毒品，經本
    院以八十九年度毒聲字第二四三五號裁定送觀察、勒戒後，認有繼續施用毒品之
    傾向，再經本院以九十年度毒聲字第二七四五號裁定令入戒治處所施以強制戒治
    一年，臺灣板橋地方法院檢察署檢察官並以九十年度毒偵字第二五二三號聲請簡
    易判決處刑，嗣經本院三重簡易庭於九十年十月五日以九十年度重簡字第一二五
    四號刑事簡易判決處有期徒刑五月，如易科罰金以佰元折算壹日，於九十年十
    一月九日確定；而甲○○受上開強制戒治之執行屆滿六個月後，經本院以九十一
    年度毒聲字第五八八號裁定停止戒治，所餘戒治期間付保護管束，保護管束自九
    十一年三月十三日起算，迄九十一年七月四日始期滿，詎甲○○不知悔改，於保
    護管束期間，基於施用第二級毒品甲基安非他命之犯意，於九十一年三月底，在
    台北縣新店市某朋友住處（起訴書略載於九十一年四月二日十時五十五分採尿之
    時回溯九十六小時內某時，在不詳處所），以將甲基安非他命置於其友人所有臨
    時以養樂多飲料瓶替代使用之吸食器（非屬專供施用毒品之器具，未扣案）內以
    火燒烤產生煙霧後吸食之方法，施用甲基安非他命。嗣臺灣板橋地方法院檢察署
    於九十一年四月二日上午十時五十五分執行保護管束時，採集甲○○之尿液送驗
    結果呈甲基安非他命陽性反應，始查知上情。
二、案經臺灣板橋地方法院檢察署檢察官主動偵查起訴。
    理  由
一、右揭事實，業據被告甲○○於本院審理時自白不諱；又臺灣板橋地方法院檢察署
    於九十一年四月二日上午十時五十五分執行保護管束時，採集甲○○之尿液送驗
    結果呈甲基安非他命陽性反應，亦有同署受保護管束人尿液檢體監管紀錄表、台
    灣尖端先進生技醫藥股份有限公司濫用藥物檢驗中心濫用藥物陽性檢驗報告各一
    份附卷可稽，堪認被告之自白與事實相符；又被告曾因施用毒品，經台灣台北地
    方法院以八十八年度毒聲字第三五五號裁定送觀察、勒戒後，認無繼續施用毒品
    之傾向，由台灣台北地方法院檢察署檢察官於八十八年二月二十六日以八十八年
    度偵字第三九八二號處分不起訴確定，復因施用毒品經本院以八十九年度毒聲字
    第二四三五號裁定送觀察、勒戒後，認有繼續施用毒品之傾向，再經本院以九十
    年度毒聲字第二七四五號裁定令入戒治處所施以強制戒治一年，臺灣板橋地方法
    院檢察署檢察官並以九十年度毒偵字第二五二三號聲請簡易判決處刑，嗣經本院
    三重簡易庭於九十年十月五日以九十年度重簡字第一二五四號刑事簡易判決處有
    期徒刑五月，如易科罰金以佰元折算壹日，於九十年十一月九日確定，而被告
    受上開強制戒治之執行屆滿六個月後，經本院以九十一年度毒聲字第五八八號裁
    定停止戒治，所餘戒治期間付保護管束，保護管束自九十一年三月十三日起算，
    迄九十一年七月四日始期滿等情，亦有上開不起訴處分書、檢察官聲請簡易判決
    處刑書、執行保護管束指揮書、本院三重簡易庭刑事簡易判決、臺灣高等法院被
    告全國前案紀錄表、臺灣高等法院檢察署刑案紀錄簡覆表各一份在卷可考。本案
    事證明確，被告犯行堪予認定。
二、按甲基安非他命屬於毒品危害防制條例第二條第二項第二款規定之第二級毒品。
    被告曾因施用毒品，經檢察官處分不起訴後，五年內三犯施用第二級毒品甲基安
    非他命，核其所為係犯毒品危害防制條例第十條第二項之施用第二級毒品罪；其
    施用前後持有甲基安非他命之低度行為，應為施用之高度行為所吸收，不另論罪
    。末查被告曾因違反麻醉藥品管理條例等案件，經臺灣高等法院臺南分院以八十
    三年度聲字第六一一號裁定應執行有期徒刑一年二月確定，於八十八年十一月十
    五日假釋出監，已於八十九年三月三日縮刑後假釋期滿，以已執行論，有臺灣高
    等法院檢察署刑案紀錄簡覆表在卷可按，其於有期徒刑執行完畢後，五年以內再
    犯本案法定刑為有期徒刑之罪，為累犯，應依法加重其刑。爰審酌被告之素行不
    良（參考卷附臺灣高等法院檢察署刑案紀錄簡覆表）、施用甲基安非他命本質上
    屬自殘行為、對社會所生之危害尚淺及犯後已坦承犯行等一切情狀，量處如主文
    所示之刑。被告供施用甲基安非他命之吸食器一個，被告陳明屬伊朋友所有，臨
    時以養樂多飲料瓶代使用之物，無證據證明該吸食器製作之目的及使用上係專門
    供作施用毒品之器具（參考法務部八十八年八月二十五日法檢字第一七九八號
    函釋研究意見），且非屬被告所有，自不得宣告沒收。
據上論斷，應依刑事訴訟法第二百九十九條第一項前段，毒品危害防制條例第十條第
二項，刑法第十一條前段、第四十七條，判決如主文。
本案經檢察官楊雅清到庭執行職務。
中    華    民    國      九十一      年      八      月      三十      日
                                    臺灣板橋地方法院刑事第三庭
                                        法  官  樊 季 康
右正本證明與原本無異。
如不服本判決，應於判決送達後十日內，向本院提出上訴狀。
                                        書記官  馬 秀 芳
中    華    民    國      九十一      年      八      月      三十      日
附錄本案論罪科刑主要法條：
毒品危害防制條例第十條第二項
施用第一級毒品者，處六月以上五年以下有期徒刑。
施用第二級毒品者，處三年以下有期徒刑。
